【裁判字號】    90,交聲,241
【裁判日期】    900504
【裁判案由】    交管條例聲異
【裁判全文】
臺灣板橋地方法院交通事件裁定                      九十年度交聲字第二四一號
    原處分機關  交通部公路局臺北區監理所板橋監理站
    異  議  人
    即受處分人  甲○○
右列異議人即受處分人因違反道路交通管理處罰條例案件，對於交通部公路局臺北區
監理所板橋監理站九十年三月十六日所為之處分（原處分案號：板監三字第裁00－
000000000號），聲明異議，本院裁定如左：
    主  文
異議駁回。
    理  由
一、聲明異議意旨詳如聲明異議狀所載（如附件）。
二、按汽車駕駛人，不依規定駛入來車道爭道行駛者，處二百元以上六百元以下罰鍰
    ；又汽車駕駛人，違反第四十五條者，除依原條款處罰鍰外，並予記違規點數一
    點，道路交通管理處罰條例第四十五條第三款、第六十三條第一項第一款分別定
    有明文。
三、查本件異議人即受處分人甲○○所有車號ＭＣＫ－○七七號重型機車，於民國八
    十八年一月十九日上午八時四十三分許，行經臺北市○○○路與貴陽街路口時，
    不依規定駛入來車道爭道行駛之違規事實，有經警逕行舉發拍攝之採證照片一張
    在卷可證，堪認無訛。異議人雖具狀辯稱：伊未收到舉發通知單，故無法按期繳
    納，監理機關逕予最高額裁罰實有不當云云，然查本件違規舉發單業經舉發單位
    即臺北市政府警察局交通警察大隊直屬第三分隊於八十八年二月間，按異議人之
    車籍地址即當時設籍地址「臺北縣新莊市○○路三五七巷一弄二十三號」（其於
    八十九年九月四日始遷移設籍『臺北縣新莊市○○路八○八號七樓』），以掛號
    郵件寄送，無人收受而經郵局招領逾期後於八十八年二月十九日退回舉發單位，
    復依違反道路交通管理事件統一裁罰標準及處理細則第五條、刑事訴訟法第五十
    九條第二款規定，準用刑事訴訟法送達規定，依法公示送達，此有監理機關車號
    查詢重型機車車籍列表、法務部戶役政連結作業系統列表、舉發通知單寄發掛號
    信函、臺北市政府公報上公示送達名冊等在卷可稽，足見本件違規舉發業經舉發
    單位依法完成法定送達程序，況送達地址核與異議人之車籍地址及當時戶籍地址
    亦均無誤，異議人未收受本件舉發通知，顯係可歸咎於己，是異議人上開所辯之
    指摘，無從減免其違規行為之裁罰，自屬無據。從而，原處分機關據以援引上開
    規定，裁處罰鍰新臺幣一千八百元，並記違規點數一點，並無不當。本件異議為
    無理由，應予駁回。
四、據上論斷，應依道路交通案件處理辦法第十九條，裁定如主文。
中      華      民      國    九十      年      五      月      四      日
                                    臺灣板橋地方法院交通法庭
                                        法  官  彭  全  曄
右正本證明與原本無異
如不服本裁定應於送達後五日內向本院提出抗告狀
                                        書記官  梁  宜  庭
中      華      民      國    九十      年      五      月      七      日


司法院資訊處製作；財團法人民間司法改革基金會備份。
